【裁判字號】    94,上訴,785
【裁判日期】    950302
【裁判案由】    毒品危害防制條例
【裁判全文】
臺灣高等法院臺南分院刑事判決         94年度上訴字第785號
上  訴  人
即  被  告  丙○○○
選任辯護人  王正明律師
上列上訴人因毒品危害防制條例案件，不服臺灣嘉義地方法院94
年度訴字第149號中華民國94年6月30日第一審判決（起訴案號：
臺灣嘉義地方法院檢察署93年度偵字第7016號、93年度毒偵字第
1459號、94年度偵字第1711號），提起上訴，本院判決如下：
    主  文
上訴駁回。
    事  實
一、丙○○○意圖營利，基於販賣第二級毒品安非他命之概括犯
    意，自民國（下同）九十三年六、七月間某日起至同年十一
    月二十九日止，使用其所有之門號0000000000及
    0000000000號行動電話與附表所示之買受人聯繫
    ，再於如附表所示之時間及地點，以附表所示之價額，連續
    販賣如附表所示分量之第二級毒品甲基安非他命予附表所示
    之甲○○等人。嗣於九十三年十一月二十九日凌晨零時許，
    由不知情之廖兩成駕駛車牌號碼ＤＸ－９９５０號自用小客
    車搭載其至高雄境內之國道一號九如交流道附近，向綽號「
    小虎」之黃興仁（另案經臺灣高雄地方法院檢察署檢察官以
    九十三年度偵字第一四二四四號提起公訴）販入欲賣予如附
    表編號六之買家張天賜之第二級毒品甲基安非他命後，於返
    回嘉義途中，為警於上開公路新市收費站查獲，並於上開車
    內扣得甲基安非他命四包（驗後毛重一百十三點九公克）、
    上開其所有供販賣第二級毒品用之毒品包裝信封袋一個及鋁
    箔包裝紙六個、其夫施進榮所有之分裝鏟一支、上開其所有
    供販賣第二級毒品聯絡用之門號0000000000號及
    0000000000號行動電話各一支（各含晶片一片）
    、廖兩成所有之門號0000000000號行動電話一支
    、其自有之現金新臺幣（下同）五萬九千一百元等物，計販
    賣毒品所得共新台幣五萬五千元。
二、案經高雄縣警察局岡山分局、嘉義市警察局第二分局暨行政
    院海岸巡防署海岸巡防總局中部地區巡防局移送臺灣嘉義地
    方法院檢察署檢察官偵查起訴。
    理  由
一、訊據上訴人即被告丙○○○否認有為如附表所示販賣第二級
    毒品甲基安非他命之交易，辯稱：「伊只轉讓一次安非他命
    給甲○○，並無從中牟利、賺取差價，沒有販賣安非他命之
    行為」云云。然查：
（一）上揭事實，已據被告於偵查中坦承不諱（見九十三年度偵
      字第七０一六號【下稱七０一六號】偵卷第二一至二三、
      第八三至八五頁），並供承：「被告丙○○○本身並未施
      用毒品，是因其先生有門路可買毒品，每次販賣均賺不多
      」等語明確（見七０一六號偵卷第八五頁），核與如附表
      所示之買受人即證人甲○○、乙○○○、張天賜於警詢及
      偵查中證述確於如附表所示之時、地向被告購買如附表所
      示金額及分量之第二級毒品甲基安非他命等情相符。此外
      ，復有高雄縣政府警察局岡山分局扣押筆錄、搜索扣押物
      品目錄表、扣押物品收據、高雄縣政府警察局岡山分局查
      獲涉嫌毒品危害防制條例毒品初步鑑驗報告單、海巡署嘉
      義機動查緝隊通訊監察報告、上開被告所有之門號000
      0000000及0000000000號行動電話譯文
      、嘉義機動查緝隊摘要譯文表、海岸巡防總局中部地區巡
      防局九十四年三月八日函檢送之高雄醫學大學附設中和紀
      念醫院管藥認可字第００五號檢驗報告、被告丙○○○之
      自願採尿同意書、高雄縣政府警察局岡山分局刑事組偵辦
      毒品案件嫌犯尿液採證對照表、高雄縣政府衛生局煙毒尿
      液檢驗成績書各一份及蒐證照片六幀（見岡警刑字第０９
      ３００１８２５號警卷第三至六頁、第七至十五頁、第三
      九至四０頁、第四九至五一頁，嘉市警二刑字第０９４０
      ０２１６４４號卷第十五至十六頁、第十七至二五頁，七
      ０一六號偵卷第二九至三四頁、第七八頁、第四二至五一
      頁、第一二二至一二三頁，毒偵字第一四五九號偵卷第十
      三至十四頁）及扣案之甲基安非他命四包（驗後毛重一百
      十三點九公克）、上開毒品包裝信封袋一個及鋁箔包裝紙
      六個、其所有供本案聯絡用之號0000000000號
      及0000000000號行動電話各一支（各含晶片一
      片）等物在卷可稽。
（二）被告丙○○○雖辯稱：「被告均係代如附表所示之買受人
      甲○○、乙○○○、張天賜、「阿弟」等人購買而無牟利
      之意圖，被告未賺錢，只有拿補貼之一點車錢，是跑路工
      錢非販賣之對價」云云。惟查：
    (1)除被告丙○○○於偵查中自白：每次販賣均賺不多等情外
      ，再就被告與證人甲○○、乙○○○、張天賜、「阿弟」
      等之關係或為其夫之朋友、或為其鄰居，又其甚且不知「
      阿弟」之真實姓名等情，此亦為被告所自承（見七０一六
      號偵卷第七九至八０頁、第八四頁，原審卷第四九頁），
      渠等顯然與被告並非至親且相交不深。
    (2)再衡諸經驗與論理法則，所謂「代向他人購買毒品」，一
      般均係在購買者無貨源而代買者有貨源之情形下為常見，
      如非二者具有特殊關係或交情，一般人鮮少願無代價而多
      次為他人奔走代買毒品，而本案被告與證人甲○○、乙○○○、張天賜及「阿弟」均無何特殊關係或交情，已如前
      述，被告丙○○○不僅親自交付上開毒品，甚且親至高雄
      為證人張天賜購買上開毒品之舉，顯已悖離常情。又第二
      級毒品甲基安非他命為政府嚴刑峻罰加以取締查禁之物，
      來源取得不易，物稀價昂，而被告丙○○○於原審審理中
      亦自承其夫係因毒品案入獄（見原審卷第五０頁），則被
      告丙○○○與證人甲○○、乙○○○、張天賜、「阿弟」
      既無何特殊關係或交情，若渠等買賣間無利可圖，則被告
      丙○○○縱屬至愚，亦無甘冒被移送法辦之危險，平白從
      事非法買賣之理，則其所販入之價格必較其所出售之價格
      低廉，而從中賺取買賣之差價牟利，其具有營利之意圖至
      明。
（三）又海岸巡防總局中部地區巡防局嘉義機動查緝隊於九十三
      年十一月二十九日在被告丙○○○所乘坐上開車內查獲之
      晶體四包，經高雄醫學大學附設中和紀念醫院以薄層色層
      分析法及氣體色層－質譜分析法檢驗結果，均係第二級毒
      品甲基安非他命，驗餘重一百十三點九公克，有該院前揭
      ００五號檢驗報告一紙附卷足憑（見七０一六號偵查卷第
      一二三頁），再參以前揭搜索扣押筆錄、扣押物品目錄表
      、查獲照片等，被告為警查獲時，所持有之上開毒品數量
      非微，顯見被告丙○○○有充足之毒品來源，可供其販賣
      該等毒品予證人甲○○、乙○○○、張天賜及「阿弟」等
      人甚明。且按販賣安非他命行為，如具營利之意思而販入
      或賣出，二者有其一，犯罪即屬既遂，縱以原價或低於原
      價讓與他人時，仍屬販賣行為（最高法院八十六年台上字
      第七五二二號判決意旨參照），被告基於營利之意思販售
      與甲○○、乙○○○、「阿弟」之人及意圖販賣予證人張
      天賜而販入上揭四包甲基安非他命，顯均屬販賣行為，要
      無疑義。
（四）綜上所述，被告辯稱係幫證人等代購或僅轉讓一次甲基安
      非他命云云，顯係避重就輕之詞，不足採信，另證人甲○○、乙○○○於本院訊問時否認向被告購買安非他命，則
      屬事後迴護之詞，亦不足採，本案事證明確，被告販賣第
      二級毒品甲基安非他命之犯行，堪以認定。
二、查甲基安非他命係屬毒品危害防制條例第二條所稱之第二級
    毒品，被告丙○○○竟非法販賣之，核其所為，係犯該條例
    第四條第二項之販賣第二級毒品罪。其持有毒品之低度行為
    ，已為其販賣毒品之高度行為所吸收，不另論罪。被告丙○○○先後六次行為，時間緊接、犯罪構成要件相同，顯係基
    於概括犯意為之，應依刑法第五十六條連續犯規定論以一罪
    ，並就有期徒刑及罰金刑部分加重其刑（無期徒刑部分，不
    予加重）。
三、原審以被告丙○○○罪證明確，因而適用毒品危害防制條例
    第四條第二項、第十八條第一項前段、第十九條第一項，刑
    法第十一條前段、第五十六條之規定，並審酌被告丙○○○
    之品行、國小畢業之智識程度、從事臨工、已婚並有六名子
    女之家庭狀況，其漠視毒品對一般國民所具有之危害，無視
    於毒品對於國民健康之戕害及國家杜絕毒品犯罪之禁令，復
    販賣毒品予他人施用，遺害他人，惡性非輕，且為警查獲之
    第二級毒品甲基安非他命驗後毛重高達一百十三點九公克，
    對於國家社會所存在之潛在危害甚鉅，犯罪之動機、目的、
    方法，販賣第二級毒品犯行高達六次，數量、金額均非微，
    犯後雖未完全坦承犯行，惟態度尚佳等一切情狀，就被告丙○○○連續販賣第二級毒品犯行，判處有期徒刑八年。扣案
    之第二級毒品甲基安非他命四包（驗餘毛重一百十三點九公
    克），係查獲之第二級毒品，爰依毒品危害防制條例第十八
    條第一項前段規定沒收銷燬之，扣案之門號0000000
    000號與0000000000號行動電話各一支（各含
    晶片一片）、及上開毒品包裝信封袋一個及鋁箔包裝紙六個
    ，係被告所有、供販賣第二級毒品甲基安非他命所用之物，
    均應依毒品危害防制條例第十九條第一項規定宣告沒收。而
    被告丙○○○因販賣第二級毒品甲基安非他命所得共計五萬
    五千元，業據其供承在卷，應依毒品危害防制條例第十九條
    第一項之規定沒收之，如全部或一部不能沒收時，以其財產
    抵償之。至前開門號0000000000號行動電話一支
    係廖兩成所有，有該門號之電話費帳單在卷足按（見原審卷
    第二八頁），分裝鏟一支則為其夫施進榮所有，及現金五萬
    九千一百元雖為被告丙○○○所有，然無積極證據證明係被
    告丙○○○供販賣第二級毒品犯罪所用或預備之物及因販賣
    第二級毒品之所得，且非違禁物，依主從不可分之原則，均
    無從宣告沒收。
四、經核原審認事用法俱無不合，量刑亦稱妥適，被告丙○○○
    上訴意旨否認販賣第二級毒品安非他命犯行，係就原判決已
    經詳細敘述之論據，任意指摘原判決不當，並無可取，為無
    理由，應予駁回。
據上論結，應依刑事訴訟法第三百六十八條，判決如主文。
本案經檢察官徐松奎到庭執行職務。
中    華    民    國    95    年    3    月  2     日
                  刑事第四庭    審判長法  官  吳志誠
                                      法  官  陳珍如
                                      法  官  林勝木
以上正本證明與原本無異。
如不服本判決，應於收受本判決後十日內向本院提出上訴書狀。
其未敘述上訴理由者並得於提起上訴後十日內向本院補提理由書
狀（均須按他造當事人之人數附繕本）「切勿逕送上級法院」。
                                      書記官  吳秋賢
中    華    民    國    95    年    3     月    2     日
附錄法條：
毒品危害防制條例第四條第二項
製造、運輸、販賣第二級毒品者，處無期徒刑或七年以上有期徒
刑，得併科新台幣七百萬元以下罰金。
 附表：
┌──┬────┬────────┬───────┬─────────┐
│編號│  購買人│  時   間       │  地   點     │ 價額（新臺幣）   │
├──┼────┼────────┼───────┼─────────┤
│ 一 │ 甲○○ │ 九十三年六、七 │嘉義市○○路、│ 以一萬元購買半兩 │
│    │ 及林陳 │ 月間某日       │垂楊路口      │ （約十九公克）   │
│    │ 美月   │                │              │                  │
├──┼────┼────────┼───────┼─────────┤
│ 二 │ 甲○○ │ 九十三年八月   │嘉義縣鹿草鄉下│ 同上             │
│    │        │ 二十八日       │麻村八號      │                  │
├──┼────┼────────┼───────┼─────────┤
│ 三 │甲○○  │ 九十三年九月二 │同上          │ 以一萬五千元購買 │
│    │及其母林│ 十三日         │              │ 半兩             │
│    │陳美月  │                │              │                  │
├──┼────┼────────┼───────┼─────────┤
│ 四 │真實姓名│ 九十三年十月二 │同上          │ 以一萬元購買半兩 │
│    │年籍不詳│ 十九日         │              │                  │
│    │綽號「阿│                │              │                  │
│    │弟」之成│                │              │                  │
│    │年男子  │                │              │                  │
├──┼────┼────────┼───────┼─────────┤
│ 五 │甲○○  │ 九十三年十一月 │同上          │ 以一萬元購買半兩 │
│    │        │ 二日           │              │                  │
├──┼────┼────────┼───────┼─────────┤
│ 六 │張天賜  │ 九十三年十一月 │販入後未及賣出│ 欲以一萬元購買一 │
│    │        │ 二十九日       │              │ 兩               │
├──┴────┴────────┴───────┴─────────┤
│  合計販賣所得（即編號一至五）：新台幣五萬五千元                    │
└──────────────────────────────────┘


司法院資訊處製作；財團法人民間司法改革基金會備份。
